# 关于用子公司股权设立新公司的疑问

提问人：恶本 时间：2016-09-23 13:29:04
一家有限责任公司A用其子公司B的股权作价设立一家新的有限责任公司C，子公司B的净资产为-100，注册资本为 200 ，实收资本为100 1）有限责任公司C的注册资本是否为 200 ？ 2 ）有限责任公司C是否认定为已缴足注册资本？若不能认定缴足注册资本，何时确认缴足 3 ）A公司投资设立C公司、及C公司收到注册资本时的账务处理？

回答人：chenyiwei
1 、股权出资为非货币性出资形式，对用作出资的股权需进行评估，被投资公司新增的实收资本金额可在不超过该评估值的限度内，由被投资方各股东协商确定。 2 、如果用作投资的股权的评估值大于或等于认缴的新增注册资本，则认为已经缴足出资。 3 、需根据A、B、C三者之间是否具有控制、共同控制或重大影响的关系来确定。如果B、C同受A控制的，则C按同一控制下合并处理。